臺灣臺北地方法院刑事判決
111年度審訴字第1081號
公  訴  人  臺灣臺北地方檢察署檢察官
被      告  徐若螓



選任辯護人  李兆環律師
            施文捷律師
上列被告因傷害案件，經檢察官提起公訴（110年度調院偵字第8
18號），本院判決如下：
    主  文
本件公訴不受理。
    理  由
一、公訴意旨如附件起訴書所載。
二、告訴乃論之罪，告訴人於第一審辯論終結前得撤回其告訴，
    又告訴經撤回者，應諭知不受理之判決，刑事訴訟法第238
    條第1項、第303條第3款分別定有明文。
三、本件告訴人告訴被告傷害案件，起訴書認係觸犯刑法第277
    條第1項之傷害罪，依刑法第287條前段之規定，須告訴乃論
    。茲據告訴人撤回告訴，依照首開說明，本件不經言詞辯論
    ，逕為諭知不受理之判決。
據上論斷，應依刑事訴訟法第303條第3款、第307條判決如主文
本案經檢察官江貞諭提起公訴，檢察官邱曉華到庭執行職務。
中    華    民    國　　111 　年　 　9   　月 　  1　 日
                  刑事第二十庭 審判長法　官　洪英花
　　　　　　　　　
　　　　　　　　　                   法  官  賴鵬年
　　　　　　　　　
　　　　　　　　　                   法  官  謝欣宓
以上正本證明與原本無異。
如不服本判決應於收受送達後20日內向本院提出上訴書狀，並應
敘述具體理由；其未敘述上訴理由者，應於上訴期間屆滿後20日
內向本院補提理由書（均須按他造當事人之人數附繕）「切勿逕
送上級法院」。
告訴人或被害人如對於本判決不服者，應具備理由請求檢察官上
訴，其上訴期間之計算係以檢察官收受判決正本之日期為準。
因疫情而遲誤不變期間，得向法院聲請回復原狀。
                                     書記官  洪啟瑞
中    華    民    國　　111 　年　 　9   　月 　  1　 日
附件： 
臺灣臺北地方檢察署檢察官起訴書
                                  110年度調院偵字第818號
　　被　　　告　徐若螓　女　32歲（民國00年0月00日生）
　　　　　　　　　　　　住○○市○○區○○路0巷0號
　　　　　　　　　　　　居新北市○○區○○路00號4樓
　　　　　　　　　　　　國民身分證統一編號：Z000000000號
　　選任辯護人　王啟安律師
上列被告因傷害案件，已經偵查終結，認應該提起公訴，茲將犯
罪事實及證據並所犯法條分敘如下：
　　　　犯罪事實
一、徐若螓（所涉強制、妨害名譽等罪嫌另為不起訴處分）於民
    國110年9月2日晚間7時許，在臺北巿大安區復興南路1段107
    巷21之3號前，與張志宇發生爭執，徐若螓竟基於傷害人身
    體之犯意，徒手毆打張志宇左側頭部，使張志宇受有臉部挫
    傷之傷害。
二、案經張志宇訴請臺北市政府警察局大安分局報告偵辦。
　　　　證據並所犯法條
一、證據清單及待證事實：
編號 證據名稱 待證事實 1 被告徐若螓於警詢及偵查中之供述 被告坦承於上開時、地與告訴人張志宇發生爭執，被告徒手拍打告訴人之事實。 2 證人即告訴人張志宇於警詢及偵查中之指證 全部犯罪事實。 3 基督復臨安息日醫療財團法人臺安醫院（下稱臺安醫院）診斷證明書、臺安醫院111年1月25日臺院醫業字第1110000056號函暨檢附資料1份 告訴人於110年9月2日晚間8時32分許至臺安醫院急診，經醫師診視，告訴人左臉有挫傷之事實。 4 現場監視器翻拍照片4張（詳告證4） 全部犯罪事實。 5 通訊軟體iMessage對話紀錄 被告於110年9月2日晚間7時15分許，傳送「抱歉打了你」等語之訊息與告訴人之事實。 
二、核被告徐若螓所為，係犯刑法第277條第1項之傷害罪嫌。至
    告訴人認被告同次傷害行為，致告訴人受有頭部鈍傷、頭暈
    嘔吐、頭痛等傷害，並提出臺安醫院110年9月5日診斷證明
    書為據。惟查，本案經函詢臺安醫院，經該院函覆略以：「
    110年9月5日告訴人再次至本院急診就醫，當日主訴【9月2
    日被打左邊太陽穴後至今都有嘔吐、頭暈，頭痛狀況，精神
    狀況差】，本院醫師予以診視，建議安排腦部電腦斷層影像
    檢查，其結果顯示無異常...臨床上【挫傷】是指鈍性直接
    擊於身體所導致的非開放性傷害，屬非撕裂傷，不記載面積
    ；因無法單從傷勢及醫學儀器得知，其9月2日及9月5日就診
    傷勢是否有因果關係」等語，有臺安醫院111年1月25日臺院
    醫業字第1110000056號函文在卷可稽，是告訴人雖於110年9
    月5日至臺安醫院就診，並提出該日之診斷證明書為據，然
    告訴人於110年9月5日經臺安醫院醫師診視之結果顯示無異
    常，且無法判斷告訴人上開主訴症狀是否與110年9月2日之
    傷勢有何因果關係，自難認逕認被告之所涉上開傷害行為，
    與告訴人110年9月5日主訴之傷害結果有何因果關係，然此
    部分若成立犯罪，因與前揭提起公訴部分，有一罪之關係，
    應為起訴效力所及，爰不另為不起訴之處分，併此敘明。
三、依刑事訴訟法第251條第1項提起公訴。
  　此　致
臺灣臺北地方法院
中　　華　　民　　國　 111　　年　　4 　　月　　15　　日
　　　　　　　　　　　　　　　檢　察　官  江貞諭
本件正本證明與原本無異
中　　華　　民　　國　 111　　年　　5 　　月　　9 　　日
　　　　　　　　　　　        書　記　官  郭昭宜

附錄本案所犯法條全文
中華民國刑法第277條
傷害人之身體或健康者，處 5 年以下有期徒刑、拘役或 50 萬
元以下罰金。
犯前項之罪，因而致人於死者，處無期徒刑或 7 年以上有期徒
刑；致重傷者，處 3 年以上 10 年以下有期徒刑。